臺灣桃園地方法院刑事判決　　　　　　　　　　　　　九十一年度易字第一二三號
　　公　訴　人　臺灣桃園地方法院檢察署檢察官
　　被　　　告　乙○○
　　被　　　告　甲○○
右列被告因賭博案件，經檢察官提起公訴（九十年度偵字第一八二二一號），本院判
決如左：
    主  文
乙○○連續意圖營利聚眾賭博，累犯，處有期徒刑陸月，如易科罰金，以佰元折算
壹日，扣案簽單貳拾陸張、賭資新台幣拾肆萬柒仟佰元均沒收。
甲○○連續在公共場所賭博財物，處罰金伍仟元，如易服勞役，以佰元折算壹日，
賭資新台幣拾肆萬柒仟佰元沒收。
    事  實
一、乙○○前於民國八十四年間因賭博案件，經本院判處有期徒刑四月，於八十四年
    五月八日確定，並於同年六月五日易科罰金執行完畢，詎仍不知悔改，基於意圖
    營利之概括犯意，自八十五年十月二十五日起（公然賭博部分自八十九年十月二
    十五日起），提供位於桃園縣桃園市○○街四十三號後方廢棄空屋及桃園市文昌
    公園等公眾得出入之場所及公共場所，經營「天天樂」賭博，其簽賭方式，係由
    不特定人自一至三十九之數字中選定二組（二星）或三組（三星）號碼核對當日
    美國加州樂透彩券開獎之號碼，每簽賭一注新台幣（下同）八十元，簽注「二星
    」、「三星」號碼與美國加州樂透彩券所開出之號碼相同者，二星可贏得五千元
    彩金，三星可贏得五萬元彩金，如未簽中，則賭資歸乙○○贏得，以此方式聚集
    不特定多數人賭博財物。甲○○基於概括犯意，自九十年三、四月間起，即多次
    向乙○○投注，嗣於九十年十月二十五日十時三十分許，為警在桃園縣桃園市○
    ○街四十三號後方廢棄空屋查獲正欲簽注之甲○○，並扣得乙○○所有供賭博所
    用之簽單二十六張、賭資十四萬七千三百元。
二、案經桃園縣警察局桃園分局報請臺灣桃園地方法院檢察署檢察官偵查起訴。
    理  由
一、訊據被告乙○○、甲○○對於右揭事實均坦承不諱，並有簽單二十六張、賭資十
    四萬七千三百元扣案可佐，事證明確，被告犯行洵堪認定，應予依法論科。
二、核被告乙○○所為，係犯刑法第二百六十八條之意圖營利供給賭博場所、聚眾賭
    博罪及同法第二百六十六條第一項前段公然賭博罪。被告甲○○所為係犯刑法第
    二百六十六條第一項前段之公然賭博罪。被告乙○○先後多次意圖營利供給賭博
    場所、聚眾賭博，及多次在公共場所及公眾得出入之場所賭博財物犯行，及被告
    甲○○多次在公共場所、公眾得出入之場所賭博財物，均時間緊接，方法相同，
    所犯均係構成要件相同之罪名，顯均係基於概括犯意反覆實施，均為連續犯，應
    分別論以一罪（公然賭博部分應論以情節較重之在公共場所賭博），並均加重其
    刑；又被告乙○○有如事實欄所載前案科刑執行情形，有臺灣高等法院被告前案
    紀錄表一份在卷可稽，其於有期徒刑執行完畢後，五年內再犯有期徒刑以上之意
    圖營利供給賭博場所、聚眾賭博罪，該罪部分並應依累犯之規定遞加重其刑；又
    被告乙○○於每期開前之意圖營利供給賭博場所、聚眾賭博、在公共場所賭博
    財物犯行，均係基於一個賭博犯意之決定，以達成同一犯罪之各個舉動，乃一行
    為而觸犯上開三罪名，屬想像競合犯，應從情節較重之連續意圖營利聚眾賭博罪
    處斷；至被告乙○○於每期「天天樂」開前之多次簽注行為，均係當次意圖營
    利供給賭博場所、聚眾賭博，與在公共場所賭博財物犯行之一部行為，併予敘明
    。被告乙○○除在文昌公園等公共場所經營「天天槳」供不特定人簽賭外，其另
    有提供桃園市○○街四十三號後方廢棄空屋之公眾得出入之場所供不特定人簽賭
    ，被告乙○○自另犯意圖營利供給賭博場所罪，公訴人就此部分未予起訴，尚有
    未合，惟未起訴部分與起訴部分既有想像競合犯裁判上一罪關係，為起訴效力所
    及，本院自應併予審理。爰審酌被告犯罪之動機、目的、手段，犯罪所生之危害
    ，犯罪後坦承犯行等一切情狀，分別判處如主文所示之刑，並分別諭知易科罰金
    及易服勞役之折算標準。扣案簽單二十六張為被告所有供犯賭博罪所用之物，應
    依刑法第三十八條第一項第二款宣告沒收，而扣案賭資十四萬七千三百元，係在
    被告乙○○經營「天天樂」賭博之桌上及其皮包內查獲，已據被告供承在卷，並
    據證人即查獲警員劉瑞忠到庭證述在卷，應依刑法第二百六十六條第二項規定，
    不問屬於犯人與否沒收之。
三、公訴意旨另以被告乙○○係自八十四年間起即經營「天天樂」，因認被告乙○○
    自該時起即犯刑法第二百六十八條後段之意圖營利聚罪賭罪及同法第二百六十六
    條第一項前段之在公共場所賭博罪（被告另犯意圖營利供給賭博場所罪，已如前
    述。）。惟按刑法第二百六十八條法定最重法定本刑為三年以下有期徒刑，而刑
    法第二百六十六條第一項前段為專科罰金刑，依同法第八十條第一項第三款、第
    五款規定，其追訴權時效分別為五年及一年，被告係於九十年十月二十五日為警
    查獲，則自八十四年間起至八十五年十月二十四日止，被告所犯之刑法第二百六
    十八條之罪，及自八十四年間起至八十九年十月二十四日止，所犯刑法第二百六
    十六條第一項前段之罪，其追訴權均已罹於時效而消滅，此部分原應為免訴判決
    ，惟公訴人既以此部分與有罪部分有連續犯裁判上一罪關係，爰不另為免訴之諭
    知，併予敘明。
據上論斷，應依刑事訴訟法第二百九十九條第一項前段，刑法五十六條、第二百六十
八條、第二百六十六條第一項前段、第二項、第五十五條、第四十七條、第四十一條
第一項前段、第四十二條第二項、第三十八條第一項第二款，罰金罰鍰提高標準條例
第一條前段、第二條，判決如主文。
本案經檢察官廖江憲到庭執行職務。
中      華      民      國      九十一      年    三      月    二十一日
                                臺灣桃園地方法院刑事第一庭
                                    法  官    黃  斯  偉
右正本證明與原本無異。
如不服本判決，應於判決送達後十日內向本院提出上訴狀( 應附繕本 )，上訴於
臺灣高等法院。
                                    書記官    李  珈  慧
中      華      民      國      九十一      年    三      月   二十二   日
附論罪法條之依據：
刑法第二百六十六條
在公共場所或公眾得出入之場所賭博財物者，處一千元以下罰金，但以供人暫時娛樂
之物為賭博者，不在此限。
當場賭博之器具與在賭檯或兌換籌碼處之財物，不問屬於犯人與否，沒收之。
刑法第二百六十八條
意圖營利，供給賭博場所或聚眾賭博者，處三年以下有期徒刑，得併科三千元以下罰
金。
